臺灣基隆地方法院刑事判決
111年度易字第301號
公  訴  人  臺灣基隆地方檢察署檢察官
被      告  郭佳憲



上列被告因妨害自由等案件，經檢察官提起公訴（111年度調偵
字第109號），本院判決如下：
    主  文
甲○○犯強制罪，未遂，處拘役貳拾日，如易科罰金，以新臺幣壹
仟元折算壹日。緩刑貳年。
    事  實
一、甲○○與乙○○比鄰而居，乙○○承所居住之社區管理委員會之託
    ，修理社區水管漏水問題，甲○○因不滿乙○○修理成效，欲找
    乙○○細究原委，乙○○避而不見，甲○○乃基於強制之犯意，於
    民國110年9月5日14時51分至15時1分許，在乙○○位於基隆市
    ○○區○○○路000號1樓之5住處前，持保特瓶敲打鞋櫃，用力摔
    保特瓶，並接續對乙○○揚稱：「不是很凶，出來啊，出來啊
    ，出來講啊，你當人家塑膠就對了，出來啊，相遇得到啦，
    我們試試看（台語）」、「出來啊，看，做錯事情不會不好
    意思喔（台語）」、「出來外面講啦，來啦，出來講啊，看
    誰比較有理，來啊，…講給大家聽…讓人家聽聽看你多偉大（
    台語）」、「出來講，我不是要跟你吵架，出來講道理，躲
    在裡面什麼意思啦，不是理由一堆，出來講給我聽（台語）
    」、「不是跟我大小聲，來啊，說我很行，是很行三小，出
    來講，出來講（台語）」，並以「看，垃圾（台語）」一語
    辱罵乙○○，足以貶損乙○○之人格及社會評價(不另為不受理
    之諭知，詳後述)，著手以此脅迫方式，欲強使乙○○出屋理
    論之無義務之事，然乙○○終未相應而為，至甲○○未能逞其強
    制之目的。
二、案經乙○○訴由基隆市政府警察局第四分局報告臺灣基隆地方
    檢察署檢察官偵查後起訴。
    理  由
甲、有罪部分：
壹、關於證據能力
    本判決引用被告甲○○以外之人於審判外之陳述，檢察官、被
    告於本院審理時對於該等證據能力均未爭執，且迄於言詞辯
    論終結前亦無聲明異議。本院審酌上開證據資料作成時之情
    況，尚無違法取證或不當之情形，復均與本案之待證事實間
    具有相當之關聯性，以之作為證據應屬適當，揆諸上開規定
    ，應認均具有證據能力。
貳、實體事項
一、認定犯罪事實所憑之證據及理由
    上開事實業據被告甲○○供述、自白在卷(見110偵8069卷9-13
    頁、第36-37頁、本院卷第51-62頁)，並據證人即告訴人乙○
    ○於警詢、偵訊及本院審理時指述在卷(見110偵8069卷第15-
    17頁、第36-37頁、本院卷第56-62頁)，並有檢察官勘驗筆
    錄1份、證人乙○○提出之譯文(見110偵8069卷第19頁、第36
    頁)，被告之自白核與事實相符，可以採信。綜上，本案事
    證明確，被告犯行洵堪認定，應依法論科。
二、論罪科刑
  ㈠核被告所為係犯刑法第304條第2項、第1項之強制未遂罪。檢
    察官起訴認被告係犯刑法第305條之恐嚇危害安全罪，於法
    尚有未合，然因起訴書業敘及基本社會事實同一之強制未遂
    罪之犯罪事實，公訴檢察官乃於本院111年8月23日審理時，
    當庭將起訴被告之犯罪事實及法條更正為如事實欄所示之強
    制未遂罪之犯罪事實及前揭強制未遂罪之法條，本院於告知
    被告後，毋庸變更起訴法條，即得依法予以審理，附此敘明
    。
  ㈡被告之行為僅止於未遂，爰依同法第25條第2項規定減輕其刑
    。
　㈢爰審酌被告係因其妻患病需靜養，社區水管滴漏聲影響及居
    家安寧，情緒一時失控，始犯下本案，不無可原諒之處，然
    被告對被害人所為，確造成被害人一定之危害，被告之行為
    自有所不該，應予非難，然慮及被告犯後業知所犯錯誤，表
    示以後會自我拘束，且業與被害人達成調解(見本院卷第67
    頁111年度附民移調字第277號調解筆錄)，賠償被害人新臺
    幣4萬元，被害人表示同意給予被告緩刑自新之機會，暨被
    告自述大學畢業，從事資訊科技業，已婚，有2個未成年子
    女及父母均需被告扶養，家中經濟小康等一切情狀，量處如
    主文所示之刑，並諭知易科罰金之折算標準。
　㈣又查，被告前未曾因故意犯罪受有期徒刑以上刑之宣告，有
    臺灣高等法院被告前案紀錄表在卷可憑，審酌前揭各項量刑
    事由，認被告因知所悔悟，而無再犯之虞，其所受上開宣告
    之刑，以暫不執行為適當，爰併予宣告緩刑2年，以利自新
    。末以，檢察官雖建請就緩刑之宣告附以一定之條件，然本
    院考量罪刑相當原則，認以不附條件之緩刑為適當，檢察官
    之建請尚無從採取，附此敘明。
乙、不另為不受理諭知部分：
一、公訴意旨另以：被告在如事實欄所示之時、地，以「看，垃
    圾（台語）」一語辱罵被害人乙○○，足以貶損被害人之人格
    及社會評價，涉犯刑法第309條第1項之公然侮辱罪等語。
二、按告訴乃論之罪，告訴人於第一審辯論終結前得撤回告訴；
    又告訴經撤回者，應諭知不受理之判決，刑事訴訟法第238
    條第1項、第303條第3款分別定有明文。
三、查本件被告如上開公訴意旨欄所示行為，檢察官認被告係觸
    犯刑法第309條第1項之公然侮辱罪嫌，依刑法第314條規定
    ，須告訴乃論。茲因被告與被害人達成調解，有前揭本院調
    解書1份在卷可憑，因之被害人撤回對被告之告訴，有撤回
    告訴聲請狀1份存卷可憑（見本院卷第65頁），揆諸前揭說
    明，本應為不受理之判決，然因檢察官認被告此部分犯行與
    前揭論罪部分具有想像競合之裁判上一罪關係，爰不另為不
    受理判決之諭知。
據上論斷，依刑事訴訟法第299條1項前段，判決如主文。
本案經檢察官陳力平偵查起訴，檢察官林姿妤到庭執行職務。
中　　華　　民　　國　 111　　年　　9 　　月　　13　　日
                  刑事第六庭  法  官  劉桂金
以上正本證明與原本無異。
如不服本判決應於收受送達後20日內向本院提出上訴書狀，並應
敘述具體理由；其未敘述上訴理由者，應於上訴期間屆滿後20日
內向本院補提理由書(均須按他造當事人之人數附繕本)「切勿逕
送上級法院」。
中　　華　　民　　國　　111 　年　　9 　　月　　14　　日
                              書記官  劉珍珍
附錄本案論罪科刑法條全文：
中華民國刑法第304條
以強暴、脅迫使人行無義務之事或妨害人行使權利者，處三年以
下有期徒刑、拘役或九千元以下罰金。
前項之未遂犯罰之。